臺灣嘉義地方法院刑事判決
110年度交簡上字第77號
上  訴  人  
即  被  告  何素幸



上列上訴人即被告因公共危險案件，不服本院嘉義簡易庭民國11
0年8月31日110年度嘉交簡字第659號第一審判決（聲請簡易判決
處刑案號：臺灣嘉義地方檢察署110年度偵字第6245號），提起
上訴，本院合議庭為第二審判決如下：
    主  文
上訴駁回。
    犯 罪 事 實 及 理 由
一、本案經本院審理結果，認第一審簡易判決以被告何素幸犯刑
    法第185條之3第1項第1款之公共危險罪，依刑事訴訟法第44
    9條第1項前段、第3項、第454條第1項，判處被告有期徒刑5
    月，如易科罰金，以新臺幣（下同）1000元折算1日。其認
    事、用法及量刑均無不當，應予維持，且除第一審判決證據
    部分應予補充被告於本院之自白外，餘均引用第一審判決書
    記載之事實、證據及理由（如附件）。
二、被告上訴以原審判決有期徒刑5月過重為由，而提起上訴。
    惟按關於刑之量定及緩刑之宣告，係實體法上賦予法院得為
    自由裁量之事項，倘其未有逾越法律所規定之範圍，或濫用
    其權限，即不得任意指摘為違法，以為上訴之理由。又刑罰
    之量定，固屬法院自由裁量之職權行使，但仍應審酌刑法第
    57條所列各款事由及一切情狀，為酌量輕重之標準，並非漫
    無限制。在同一犯罪事實與情節，如別無其他加重或減輕之
    原因，下級審量定之刑，亦無過重或失輕之不當情形，則上
    級審法院對下級審法院之職權行使，原則上應予尊重（最高
    法院72年台上字第6696號、75年台上字第7033號判例；85年
    度台上字第2446號、100年度台上字第6943號判決意旨參照
    ）。查原審基於調查審理所認定之事實，就被告犯罪情節審
    酌被告明知酒精成分對人之意識能力具有不良影響，飲酒後
    會導致對周遭事務之辨識及反應能力較平常狀況薄弱，且酒
    後不能駕駛車輛業經政府三申五令宣導，復在飲酒後已達不
    能安全駕駛之情況下騎乘普通重型機車上路，對一般往來之
    人車均生高度危險性，更罔顧自己及他人生命、身體、健康
    、財產安全，且確因而不勝酒力而自摔倒地，兼衡被告係第
    3次犯酒後駕車之公共危險罪，並考量被告犯後坦承犯行，
    及其自陳高中畢業之智識程度，無業，家庭狀況貧寒，單親
    家庭須扶養2名子女，領有中華民國身心障礙證明(障礙等級
    ：輕度，警卷第23頁)等一切情狀，量處被告有期徒刑5月，
    如易科罰金，以1000元折算1日，已妥適反應其所認定之犯
    罪事實與全案情節，罰當其罪，並未失之過重，厥無瑕疵可
    指。依上開說明，本院即應予尊重，尚難逕認原審之刑罰裁
    量有何失當之情事，且本院審酌前述各項因素綜合判斷，亦
    認原審判決並無不當，被告上訴主張原審量刑過重云云，並
    無理由，應予駁回。
據上論斷，應依刑事訴訟法第455條之1第1項、第3 項、第373條
、第368條，判決如主文。
本案經檢察官柯文綾聲請以簡易判決處刑，檢察官江金星到庭執
行職務。
中　　華　　民　　國　　110 　年　　11　　月　　18　　日
                  刑事第七庭  審判長法  官  蘇姵文
                                    法  官  洪裕翔
                                    法  官  凃啟夫
上列正本證明與原本無異。
本件不得上訴。
中　　華　　民　　國　　110 　年　　11　　月　　18　　日
                                    書記官  李宗軒


附件：本院110年度嘉交簡字第659號刑事判決
　　　
臺灣嘉義地方法院刑事簡易判決
110年度嘉交簡字第659號
聲　請　人　臺灣嘉義地方檢察署檢察官
被　　　告　何素幸　女　(民國00年0月00日生)
　　　　　　　　　　身分證統一編號：Z000000000號
　　　　　　　　　　住嘉義縣○○鎮○○里○○街00號3樓
上列被告因公共危險案件，經檢察官聲請以簡易判決處刑（110
年度偵字第6245號），本院判決如下：
    主  文
何素幸吐氣所含酒精濃度達每公升零點二五毫克以上而駕駛動力
交通工具，累犯，處有期徒刑伍月，如易科罰金，以新臺幣壹仟
元折算壹日。
    事  實
一、何素幸於民國110年5月20日下午5時許起至同時40分許止，
    在嘉義縣大林鎮平林里四維街之餐飲店飲用酒類若干後，明
    知酒後駕駛動力交通工具極易影響交通安全，竟仍基於不能
    安全駕駛動力交通工具而駕駛之犯意，騎乘車牌號碼000-00
    0號普通重型機車上路。嗣於同日晚間6時9分許，沿大林鎮
    蘭洲街由北往南方向行駛，途經蘭洲街46號前時自摔倒地，
    經警到場處理，將何素幸送往大林慈濟醫院救護，並經警於
    同日晚間7時6分許對其施以酒精濃度測試，當場測得其吐氣
    所含酒精濃度為每公升1.25毫克，而悉上情。
二、案經嘉義縣警察局民雄分局報告臺灣嘉義地方檢察署檢察官
    偵查後聲請簡易判決處刑。
    理  由
一、上揭犯罪事實，業據被告何素幸於警詢及偵訊時坦承不諱（
    警卷第1頁至第5頁），並有嘉義縣警察局民雄分局大林分駐
    所道路交通事故當事人酒精測定紀錄表、佛教慈濟醫療財團
    法人大林慈濟醫院醫療診斷證明書、道路交通事故現場圖、
    道路交通事故調查表㈠㈡、A1A2類交通事故攝影蒐證檢視表、
    現場暨車損照片、道路交通事故肇事人自首情形紀錄表、嘉
    義縣○○○○○○○道路○○○○○○○○○○○號查詢機車駕駛人、車輛詳細
    資料報表（警卷第6頁至第22頁）附卷足憑，被告任意性自
    白核與事實相符，自可採為論罪科刑之依據。本件事證已臻
    明確，被告犯行洵堪認定，應依法論科。
二、核被告所為，係犯刑法第185條之3第1項第1款之公共危險罪
    。被告前因公共危險案件，經本院以107年度嘉交簡字第481
    號簡易判決判處有期徒刑4月確定，並於108年6月12日易科
    罰金執行完畢，此有臺灣高等法院被告前案紀錄表在卷可憑
    ，其於5年以內故意再犯本案有期徒刑以上之罪，為累犯。
    本院審酌被告所涉罪質、犯罪情狀，認為如依累犯規定加重
    最低本刑，並不會使被告所受之刑罰超過其所應負擔之罪責
    ，也不會使其人身自由因此遭受過苛之侵害，與憲法罪刑相
    當原則及比例原則皆無抵觸，應依刑法第47條第1項規定加
    重其刑。
三、爰審酌被告明知酒精成分對人之意識能力具有不良影響，飲
    酒後會導致對周遭事務之辨識及反應能力較平常狀況薄弱，
    且酒後不能駕駛車輛業經政府三申五令宣導，復在飲酒後已
    達不能安全駕駛之情況下騎乘普通重型機車上路，對一般往
    來之人車均生高度危險性，更罔顧自己及他人生命、身體、
    健康、財產安全，且確因而不勝酒力而自摔倒地，兼衡被告
    係第3次犯酒後駕車之公共危險罪（本院卷第7頁至第8頁）
    ，並考量被告犯後坦承犯行，及其自陳高中畢業之智識程度
    ，無業，家庭狀況貧寒，單親家庭須扶養2名子女（警卷第1
    頁、第5頁），領有中華民國身心障礙證明(障礙等級：輕度
    ，警卷第23頁)等一切情狀，量處如主文所示之刑，並諭知
    易科罰金之折算標準。
四、依刑事訴訟法第449條第1項前段、第3項、第454條第1項（
    依刑事判決精簡原則，僅記載程序法條文），逕以簡易判決
    處如主文所示之刑。
五、如不服本判決，得於收受判決書送達後20日內，以書狀敘述
    理由（須附繕本），經本庭向本院管轄第二審之合議庭提起
    上訴。
本案經檢察官柯文綾聲請以簡易判決處刑。
中　　華　　民　　國　　110 　年　　8 　　月　 31 　　日
                  嘉義簡易庭  法　官　盧伯璋
上列正本證明與原本無異。
如不服本判決，應於判決送達後20日內向本院提出上訴狀（應附
繕本）。
中　　華　　民　　國　　110 　年　　8 　　月　　31　　日
                              書記官  曹瓊文　　　　　　　　　
附錄本案論罪科刑法條：
中華民國刑法第185條之3 第1 項：
駕駛動力交通工具而有下列情形之一者，處二年以下有期徒刑，
得併科二十萬元以下罰金：
一、吐氣所含酒精濃度達每公升零點二五毫克或血液中酒精濃度
達百分之零點零五以上。
二、有前款以外之其他情事足認服用酒類或其他相類之物，致不
能安全駕駛。
三、服用毒品、麻醉藥品或其他相類之物，致不能安全駕駛。